# 固定资产清理后发生的支出

提问人：会计赢家 时间：2017-03-07 14:26:16
求助 2015 年企业发生固定资产处置完成转入营业外收入，当时计入营业外收入时发生的评估费未全部考虑在内， 2016 年企业取得评估发票时计入固定资产清理，这个数该如何调整，

回答人：chenyiwei
作为前期差错更正处理，如果影响不重大的，则取得服务费发票时直接计入管理费用——中介服务费即可。

提问人：ethanxam 时间：2017-03-08 12:57:41
因为此费用和处置固定资产相关，可以作为业外支出列支吗

回答人：chenyiwei
也可以，但个人更倾向于列入管理费用。